【裁判字號】    95,訴,2484
【裁判日期】    951005
【裁判案由】    毒品危害防制條例
【裁判全文】
臺灣板橋地方法院刑事判決              95年度訴字第2484號
公  訴  人  臺灣板橋地方法院檢察署檢察官
被      告  甲○○
??????????居臺北縣三.
上列被告因毒品危害防制條例案件，經檢察官提起公訴（95年度
毒偵字第4221號），被告於準備程序進行中就被訴事實為有罪之
陳述，經告知簡式審判程序之旨，並聽取當事人之意見後，本院
合議庭裁定由受命法官獨任進行簡式審判程序，茲判決如下：
    主  文
甲○○施用第一級毒品，累犯，處有期徒刑捌月，扣案第一級毒
品海洛因壹包（淨重零點零玖公克）沒收銷燬之，包裹上開毒品
海洛因所用之包裝袋壹只（重零點貳貳公克）沒收之。
    事?實
一、甲○○前因施用第一級毒品案件，經臺灣士林地方法院以89
    年度毒聲字第1890號裁定送觀察、勒戒後，認有繼續施用毒
    品之傾向，復由同法院以89年度毒聲字第2009號裁定令入戒
    治處所施以強制戒治1 年，期間其成效經評定合格，為前揭
    法院以90年度毒聲字第529 號裁定停止戒治，所餘戒治期間
    付保護管束，於90年11月5 日保護管束期滿未遭撤銷視為強
    制戒治執行完畢，經臺灣士林地方法院檢察署檢察官於91年
    1 月9 日以91年度戒毒偵字第10號為不起訴處分確定。嗣甲
    ○○又因違反毒品危害防制條例案件，經本院以93年度訴字
    第1524號判決判處有期徒刑8 月確定，甫於94年12月21日執
    行完畢（構成累犯）。詎猶不知悔改，復基於施用第一級毒
??品海洛因之犯意，於上開強制戒治執行完畢後5 年內之95年
    6 月9 日13時許，在臺北縣三重市○○街45號5 樓住處內，
    藉將海洛因摻入香菸內點燃吸食之方式，施用第一級毒品海
    洛因1 次。嗣經警於同日13時25分許，在臺北縣三重市○○
○○路100號前所查獲，並扣得甲○○所有之第一級毒品海洛因
    1 包（淨重0.09公克，惟起訴書誤載為0.05公克，包裝重0.
??22公克），復經警採集甲○○之尿液，始悉上情。
二、案經臺北縣政府警察局板橋分局移請臺灣板橋地方法院檢察
    署檢察官偵查起訴。
    理?由
一、本案被告所犯之罪係死刑、無期徒刑、最輕本刑3 年以上有
    期徒刑以外之罪，且於準備程序進行中就被訴事實為有罪之
    陳述，經告知被告簡式審判程序之旨，並聽取被告及公訴人
    之意見後，經本院合議庭依刑事訴訟法第27 3條之1 規定裁
    定本件進行簡式審判程序，先此說明。
二、上開犯罪事實，業據被告於偵訊時及本院審理時坦承不諱（
    偵查卷第43頁、本院95年9 月25日審判筆錄），且其於95年
    6 月9 日為警查獲後所採集之尿液，經送請臺灣檢驗科技股
    份有限公司檢驗後，亦確呈嗎啡（施用海洛因後之正常代謝
    物）陽性反應，此有該公司95年6 月22日濫用藥物尿液檢驗
    報告附卷可稽（偵查卷第48頁）。乃被告為警查獲時所扣案
    之白色粉末物品1 包，經送檢驗結果，亦確係第一級毒品海
    洛因（淨重0.09公克，包裝重0.22公克），此有法務部調查
    局調科壹字第060012053 號鑑定通知書附卷足佐（偵查卷第
    56 頁） 。次查被告有上開犯罪事實所示觀察勒戒、強制戒
    治紀錄，亦有臺灣士林地方法院檢察署91年度戒毒偵字第10
    號不起訴處分書、本院93年度訴字第1524號刑事判決書及臺
    灣高等法院被告前案紀錄表各一件附卷可參，乃被告於強制
    戒治執行完畢後5 年內再為本件施用毒品犯行，符合毒品危
    害防制條例第23條第2 項之規定。綜上，本案事證明確，應
    依法論科。
三、按94年2 月2 日修正公布，95年7 月1 日施行之刑法第2條
    第1 項：「行為後法律有變更者，適用行為時之法律。但行
    為後之法律有利於行為人者，適用最有利於行為人之法律。
    」之規定，係規範行為後法律變更所生新舊法律比較適用之
    準據法，其本身尚無比較新舊法之問題，於新法施行後，應
    適用新法第2 條第1 項之規定，為「從舊從輕」之比較（最
    高法院95年第8 次刑事庭會議決議意旨參照）；又刑法第11
    條雖亦經修正，因無關犯罪行為可罰行要件之變更，逕適用
    裁判時之修正後刑法第11條規定。再關於新舊法律變更之比
    較適用，原則上應就罪刑有關之共犯、未遂犯、想像競合犯
    、牽連犯、連續犯、結合犯，以及累犯加重、自首減輕暨其
    他法定加減原因（如身分加減）與加減例等一切情形，綜其
    全部罪刑之結果而為比較，而此次修法與本案罪刑相關者，
    有刑法第47條規定，本院認就累犯部分，修正後刑法第47條
    雖增定第2 項，並將第1 項修正為受徒刑之執行完畢，或一
    部之執行而赦免後，5 年以內「故意」再犯有期徒刑以上之
    罪者，為累犯，然因被告本案犯行屬故意犯罪，無論依據修
    正前後之規定，均將成立累犯，亦即修正後之規定並未較有
    利於被告。經綜合比較前述法律變更之結果後，本案因修正
    後之規定並未對被告更為有利，依據修正後刑法第2 條第1
    項前段，應一體適用修正前刑法之規定。
四、核被告甲○○所為，係犯毒品危害防制條例第10條第1 項之
    施用第一級毒品罪。其施用前、後持有第一級毒品之低度行
    為，應為其施用第一級毒品之高度行為所吸收，不另論罪。
    次查被告有如事實欄所載前科，有臺灣高等法院被告前案紀
    錄表1 份在卷可查，其受有期徒刑之執行完畢後5 年內，再
    犯本案有期徒刑以上之罪，為累犯，應依修正前刑法第47條
    之規定加重其刑。爰審酌被告前曾因施用毒品而受觀察勒戒
    、強制戒治、刑之宣告及執行，當知施用毒品除戕害身心及
    危害社會秩序外，亦為法律所不准，詎猶不知戒除毒癮執意
    再犯，可見其素行不端，兼衡其智識程度，及犯後已坦承犯
    行，庭訊時態度良好等一切情狀，量處如主文所示之刑。
五、扣案第一級毒品海洛因1 包（淨重0.09公克，惟起訴書誤載
    為0. 05 公克）為違禁物，應依毒品危害防制條例第18 條
    第1 項之規定宣告沒收銷燬之。又包裹前揭毒品海洛因所用
    之包裝袋一只（重0.22公克），雖非違禁物，然乃被告所有
    ，且為供施用毒品海洛因之犯罪所用之物，業據被告供承在
    卷，爰併宣告沒收之。
據上論斷，應依刑事訴訟法第273 條之1 第1 項、第299 條第1
前段，毒品危害防制條例第10條第1 項、第18條第1 項，刑法第
11條前段、第2 條第1 項前段、修正前刑法第47條、修正前第38
條第1 項第2 款，判決如主文。
本案經檢察官朱學瑛到庭執行職務
中    華    民    國    95    年    10    月    5     日
                  刑事第三庭  法  官  蕭胤瑮
上列正本證明與原本無異。
如不服本判決，應於判決送達後十日內向本院提出上訴狀（應附
繕本），上訴於臺灣高等法院。
                              書記官  黃炎煌
中    華    民    國    95    年    10    月    5     日
如不服本判決應於送達後十日內向本院提出上訴狀。
附錄本案論罪科刑法條全文
毒品危害防制條例第10條
施用第一級毒品者，處六月以上五年以下有期徒刑。
施用第二級毒品者，處三年以下有期徒刑。


司法院資訊處製作；財團法人民間司法改革基金會備份。
